臺灣板橋地方法院刑事判決　　　　　　　96年度簡上字第71號
上　訴　人
即　被　告　丁○○
　　　　　　癸○○
上列上訴人即被告等因詐欺案件，不服本院95年度簡字第5242號
中華民國95年11月30日所為第一審判決（聲請簡易判決處刑案號
：95年度偵字第9145號，移送併辦案號：臺灣臺中地方法院檢察
署95年度偵緝字第1221號、95年度偵字第3968號、94年度核退字
第4410號、臺灣士林地方法院檢察署95年度偵字第5515號、95年
度偵字第6707號），提起上訴，本院管轄第二審之合議庭判決如
下：
    主  文
上訴均駁回。
    事  實
一、癸○○前因施用毒品案件，經本院以92年度訴字662 號判決
    判處有期徒刑6 月確定，於民國93年7 月8 日縮刑期滿執行
    完畢。丁○○前因違反麻醉藥品管制條例案件，經法院先後
    判處有期徒刑6 月及5 年6 月確定，2 罪接續執行，於86年
    3 月18日假釋出獄交付保護管束，嗣經撤銷假釋，應執行殘
    刑有期徒刑3 年3 月17日；又因傷害及偽造文書等案件，分
    別經臺灣士林地方法院、臺灣臺東地方法院以88年度士簡字
    第1024號、89年度訴字第291 號判處有期徒刑5 月及1 年確
    定，上開2 罪再經合併定應執行刑為有期徒刑1 年3 月確定
    ，與上開殘刑接續執行，於92年2 月25日縮刑期滿假釋出監
    ，交付保護管束至同年11月20日期滿未經撤銷而以已執行完
    畢論。詎渠等2 人仍不知悔改，明知於犯罪集團專門收集人
    頭帳戶用以犯罪之社會現象層出不窮之際，若將自己之銀行
    帳戶存摺及金融卡出售、出租或提供他人使用，可能因此供
    不法詐騙份子用以詐使他人將款項匯入後，再加以提領之用
    ，並能預見可能因而幫助他人從事詐欺取財犯罪，竟不違背
    其本意，仍基於幫助他人詐欺取財之不確定故意，癸○○於
    94年7 、8 月間，在其位於臺北縣三峽鎮○○街37巷3 弄1
    號4 樓住處，將其在玉山商業銀行樹林分行開設之帳號第00
    00000000000 號帳戶之存摺、金融卡及密碼，以新臺幣（下
    同）2000元之代價，販賣予真實年籍姓名不詳自稱「李先生
    」之成年男子，後經「李先生」轉售予周見彥；丁○○則於
    94年7 月間，在不詳地點，將其在國泰世華商業銀行天母分
    行開設之帳號第000000000000000 號帳戶及在玉山商業銀行
    北投分行開設之帳號第0000000000000 號帳戶之存摺、金融
    卡及密碼等物，以不詳金額為代價，提供予真實年籍姓名不
    詳之成年人，後再經該人轉售予周見彥。嗣周見彥（另行併
    臺灣板橋地方法院審理）基於意圖為自己不法所有之概括犯
    意，自94年5 月31日起至同年11月23日止，在臺北縣新莊市
    、樹林市○○○○路咖啡店，利用店內之電腦連結網際網路
    後，連續在雅虎奇摩拍賣網站佯稱欲拍賣液晶電視、手機、
    筆記型電腦、數位相機等3C產品，致如附表所示之丑○○等
    人陷於錯誤，誤以為對方真欲拍賣該等商品，乃與之聯繫，
    並依指示於如附表所示之時間，將如附表所示之款項匯入如
    附表所示之帳戶內，嗣因丑○○等人等候多日仍未收到得標
    商品，始知受騙。
二、案經內政部警政署刑事警察局移送臺灣板橋地方法院檢察署
    檢察官偵查後聲請簡易判決處刑及移送併案審理。
    理  由
一、上揭犯罪事實，業據被告癸○○於偵查中坦承不諱，核與證
    人丑○○、己○○、戊○○、庚○○、王裕豊、丙○○於警
    詢中之證述情節相符，並有玉山銀行樹林分行94年10月24日
    玉樹林字第05102404號函附之帳號0000000000000 號帳戶開
    戶資料、綜存戶交易資料查詢單、雅虎奇摩網站拍賣廣告網
    頁資料、臺灣銀行自動櫃員機交易明細表1 紙、華泰銀行自
    動櫃員機交易明細表1 紙、受害人匯款存摺2 份附卷可稽。
    又金融存摺事關個人財產權益之保障，其專有性甚高，除非
    本人或與本人親密關係者，難認有何理由可自由流通使用該
    存摺，且一般人均有妥為保管及防止他人任意使用之認識，
    縱特殊情況偶須交付他人使用，亦必深入瞭解他人用途暨其
    合理性，始予提供；又該等專有物品如落入不明人士手中，
    而未加以闡明正常用途，極易被利用為與財產有關之犯罪工
    具，此乃吾人依一般生活認知所易於體察之常識，而有犯罪
    意圖者，非有正當理由，竟徵求他人提供帳戶，客觀上可預
    見其目的，多係欲藉該帳戶取得不法犯罪所得，且隱匿帳戶
    內資金之實際取得人之身分，以逃避追查，以被告癸○○出
    售上開玉山商業銀行樹林分行帳戶予他人時，係年滿33歲智
    識程度正常之成年人，自應具有相當之社會經驗、常識，其
    對向其收取帳戶之人不自己開立帳戶卻收取他人金融機構帳
    戶之舉，豈能無疑？況自政府開放金融業申請設立以來，金
    融機構大量增加，使一般人申請存款帳戶極為容易、便利，
    除非充作犯罪使用，否則實無向他人購買或蒐集金融機構帳
    戶之必要，亦無將存款存放於他人帳戶之理。因之，被告癸○○將其所有上開玉山商業銀行樹林分行帳戶提供予他人使
    用，對該蒐集帳戶之人將可能以該帳戶供作詐欺取財之非法
    用途一節，應有所預見，竟不違背其本意，仍提供其所有上
    開玉山商業銀行樹林分行帳戶予他人使用，是被告癸○○具
    有幫助犯罪之不確定故意甚明。事證明確，被告癸○○犯行
    ，已堪認定。
二、訊據被告丁○○矢口否認有何幫助詐欺之犯行，辯稱：伊所
    有玉山商業銀行北投分行及國泰世華商業銀行天母分行帳戶
    的存摺、金融卡都是放在車內，在94年7 、8 月間颱風期間
    車窗被打破偷走，因為當時伊去南部，回來時已經過了好幾
    天，報案時警察就說隔太久了；玉山商業銀行北投分行帳戶
    是伊當時工作的大捷水電工程有限公司要薪資轉帳用的，以
    伊工作的收入，伊根本不需要去賣帳戶云云。經查：
  (一)被告丁○○係於94年7 月4 日向國泰世華商業銀行天母分行
    申請開設帳戶第000000000000000 號帳戶，於94年7 月19日
    向玉山商業銀行北投分行申請開設帳號第0000000000000 號
    帳戶，並均領有金融卡一節，業經被告丁○○自承在卷，並
    有國泰世華商業銀行95年1 月16日（95）國世天母字第0950
    12號函附之第000000000000000 號帳戶客戶存款基本資料查
    詢、存摺存款交易查詢、玉山銀行北投分行94年8 月16日玉
    北投字第05081503號函附之帳號第0000000000000 號帳戶開
    戶資料、綜存戶交易資料查詢單等件在卷可稽；又證人甲○○、子○○、辛○○、乙○○、壬○○係因誤信周見彥於雅
    虎奇摩拍賣網站刊登拍賣3C產品之訊息，陷於錯誤，而分別
    於如附表編號7 至11所示之時間，匯款至如附表編號7 至11
    所示之被告丁○○帳戶等情，復經證人甲○○、子○○、辛○○、乙○○、壬○○於警詢中證述明確，並有國泰世華商
    業銀行95年1 月16日（95）國世天母字第095012號函附之第
    000000000000000 號帳戶客戶存款基本資料查詢、存摺存款
    交易查詢、玉山銀行北投分行94年8 月16日玉北投字第0508
    1503號函附之帳號第000000 0000000號帳戶開戶資料、綜存
    戶交易資料查詢單、中華郵政公司自動櫃員機儲戶交易明細
    表2 紙、土地銀行自動櫃員機存戶交易明細表1 紙、郵政跨
    行匯款申請書1 紙、被害人匯款存摺1 份、雅虎奇摩網站拍
    賣廣告網頁資料在卷可參，均堪認定。
  (二)又被告丁○○雖辯稱其所有之上開帳戶存摺、金融卡係放在
    車內失竊云云，惟被告丁○○於95年6 月15日檢察官訊問時
    供稱：94年7 、8 月間，因颱風過境，我的一些證件放在車
    內之皮包內，車窗被打破遭竊；因為當時我去南部，我4 、
    5 天回來才知道，我去報警他們不受理，說已經離那麼久；
    我隔了1 星期左右有去掛失止付等語（見臺灣士林地方法院
    檢察署95年度偵字第6707號偵查卷第24、25頁），其於95年
    7 月6 日檢察官訊問時又稱：開立玉山商業銀行帳戶是作為
    薪資轉帳之用，當時我在大捷水電公司上班，總共只有轉帳
    薪水1 次，薪資約1 萬多元，約領到存摺後10天公司轉帳給
    我，我自己有用提款卡提領過1 次2 萬多，提領日期忘記了
    ；存摺是在拿到10多天後丟了，當時帳戶內還有7 、8 百元
    ；我沒有去辦掛失止付，在遺失後10多天我從臺南回來，警
    察說已經那麼久，我報警也沒用等語（見臺灣士林地方法院
    檢察署95年度偵字第6707號偵查卷第30、31頁），其於95年
    7 月11日檢察官訊問時又稱：當時我在大捷水電工程有限公
    司上班，從7 月上到8 月初，玉山商業銀行帳戶是因為公司
    薪資要轉帳用才申請，我們是月初轉帳，錢沒有轉進去，因
    為不見了，我7 月底有跟公司講，公司叫我再申請1 本，我
    說領現金就好等語（見臺灣臺中地方法院檢察署95年度偵緝
    字第1221號偵查卷第37頁），足見被告丁○○對其所有之前
    開玉山商業銀行北投分行帳戶究有無掛失止付、大捷水電工
    程有限公司是否曾薪資轉帳至該帳戶等節，說法前後矛盾；
    且觀諸被告丁○○所有上開玉山商業銀行北投分行帳戶之交
    易紀錄可知，該帳戶係於94年7 月19日開戶，當時有存入現
    金800 元，後於94年7 月21日、22日分別以提款卡提款500
    元、206 元，帳戶內僅剩餘94元，嗣於94年7 月25日共有多
    達25筆存款及9 筆提款紀錄，被害人辛○○、乙○○、壬○○亦均係於該日遭詐騙而匯款至該帳戶等節，有玉山銀行北
    投分行94年8 月16日玉北投字第05081503號函附之綜存戶交
    易資料查詢單在卷可稽，足見於94年7 月25日當日，被告丁○○所有上開玉山商業銀行北投分行帳戶即已在周見彥之持
    有使用中，該日所有之存、提款動作自均非被告丁○○所為
    ，而該帳戶於94年7 月25日前之交易紀錄僅有於94年7 月19
    日開戶時存入現金800 元，及於94年7 月21日、22日分別以
    提款卡提款500 元、206 元，此外別無其他任何提存款之紀
    錄，堪認被告丁○○供稱大捷水電工程有限公司曾經轉帳薪
    資及其曾經以提款卡提領2 萬餘元一節，顯與該帳戶之交易
    情形不符；且經本院向臺南縣市政府及經濟部查詢結果，均
    查無大捷水電公司相關之登記資料，有營利事業登記基本資
    料查詢2 紙、公司及分公司基本資料查詢1 紙附卷可佐，益
    徵被告丁○○辯稱係為供薪資轉帳而開設帳戶之不可信。因
    之，被告丁○○無合理開立新帳戶之必要，竟於94年7 月4
    日、同年月19日，連續在國泰世華商業銀行天母分行及玉山
    商業銀行北投分行開設帳戶，該2 帳戶均因涉嫌詐欺而遭列
    為警示帳戶，堪認被告丁○○申請開設上開2 個新帳戶之目
    的絕非在供理財等正當途徑使用，而係欲將之交予出租或出
    售以牟利。
  (三)又個人金融帳戶乃個人理財之重要工具，一旦遺失，一般人
    均會立即向開戶銀行申請掛失止付，以免帳戶遭不法集團使
    用，被告丁○○竟未曾向玉山商業銀行及國泰世華商業銀行
    掛失止付，顯與常情有悖；且欲使用金融卡領取款項者，須
    於金融機構所設置之自動櫃員機上依指令操作，並輸入正確
    之密碼，方可順利領得款項，若非經帳戶所有人同意、授權
    並告知金融卡密碼，以現今磁條或晶片金融卡至少4 位或6
    位以上密碼（每位由0 至9 ，應至少有0000至9999或000000
    至999999等不同之組合）之設計，單純持有金融卡之人，欲
    隨機輸入正確號碼而成功領取款項之機率，微乎其微，倘如
    被告丁○○所辯，其所有上開帳戶之存摺、金融卡係遭竊，
    則取得其金融卡之人如何知悉該金融卡之正確密碼；另就取
    得上開帳戶之第三人而言，該人既有意利用上開帳戶作為詐
    騙之工具，當無選擇一隨時可能遭真正存戶掛失而無法使用
    之帳戶之可能，輔以現今社會上，確實存有不少為貪圖小利
    而出售自己帳戶供人使用之人，是該第三人僅需付出少許之
    金錢，即可取得一可完全操控而無遭掛失風險之帳戶，該第
    三人實無以此方式取得上開帳戶之必要，否則，若被告丁○○在該第三人尚未行詐前，或行詐後，尚未將帳戶內之款項
    提領出前，即將上開帳戶掛失，該第三人豈非無法遂其詐財
    之目的，該第三人絕無將涉及詐騙成否之關鍵置於如此不確
    定境地之可能，堪認被告丁○○所有之前開玉山商業銀行北
    投分行及國泰世華商業銀行天母分行帳戶之存摺、金融卡並
    非失竊，而係被告丁○○自行交予他人使用無疑。
  (四)再者，金融存摺事關個人財產權益之保障，其專有性甚高，
    除非本人或與本人親密關係者，難認有何理由可自由流通使
    用該存摺，且一般人均有妥為保管及防止他人任意使用之認
    識，縱特殊情況偶須交付他人使用，亦必深入瞭解他人用途
    暨其合理性，始予提供；又該等專有物品如落入不明人士手
    中，而未加以闡明正常用途，極易被利用為與財產有關之犯
    罪工具，此乃吾人依一般生活認知所易於體察之常識，而有
    犯罪意圖者，非有正當理由，竟徵求他人提供帳戶，客觀上
    可預見其目的，多係欲藉該帳戶取得不法犯罪所得，且隱匿
    帳戶內資金之實際取得人之身分，以逃避追查，以被告在交
    付上開帳戶予他人時，係年滿34歲智識程度正常之成年人，
    自應具有相當之社會經驗、常識，其對向其收取帳戶之人不
    自己開立帳戶卻收取他人金融機構帳戶之舉，豈能無疑？況
    自政府開放金融業申請設立以來，金融機構大量增加，使一
    般人申請存款帳戶極為容易、便利，除非充作犯罪使用，否
    則實無向他人購買或蒐集金融機構帳戶之必要，亦無將存款
    存放於他人帳戶之理。因之，被告丁○○將其所有上開玉山
    商業銀行北投分行、國泰世華商業銀行天母分行帳戶提供予
    他人使用，對該蒐集帳戶之人將可能以該帳戶供作詐欺取財
    之非法用途一節，應有所預見，竟不違背其本意，仍提供其
    所有上開銀行帳戶予他人使用，是被告丁○○具有幫助犯罪
    之不確定故意甚明。是被告丁○○所辯，均無可採。事證明
    確，被告丁○○犯行，亦堪認定。
三、查被告癸○○、丁○○行為後，刑法業於94年2 月2 日經總
    統以華總一義字第09400014901 號令修正公布，並於95年7
    月1 日施行，刑法施行法第1 條之1 亦於95年6 月14日經總
    統以華總一義字第09500085181 號令公布施行，參酌最高法
    院95年5 月23日刑事庭第8 次會議決議，修正後刑法第2 條
    第1 項之規定，係規範行為後法律變更所生新舊法律比較適
    用之準據法，於新刑法施行後，應適用修正後刑法第2 條第
    1 項之規定，為「從舊從輕」之比較。另於比較時應就罪刑
    有關之共犯、未遂犯、想像競合犯、牽連犯、連續犯、結合
    犯，以及累犯加重、自首減輕暨其他法定加減原因（如身分
    加減）與加減比例等一切情形，本於統一性及整體性原則，
    綜其全部罪刑之結果而為比較。而被告行為後，（一）刑法
    第33條第5 款由「罰金：1 元以上。」，修正為「罰金：新
    臺幣1 千元以上，以百元計算之。」，經比較新舊法結果，
    以被告行為時之舊法較為有利於被告；（二）罰金罰鍰提高
    標準條例第2 條業已刪除，刑法第41條第1 項前段關於易科
    罰金之折算標準已由舊法之銀元100 元、200 元、300 元修
    正為新臺幣1000元、2000元、3000元，因屬科刑規範事項之
    變更，其折算標準為裁判時所應諭知，自有就新舊法規定比
    較之必要，經比較新舊法結果，以被告行為時之舊法較為有
    利於被告；（三）修正後刑法第47條第1 項規定「受徒刑之
    執行完畢，或一部之執行而赦免後，5 年以內故意再犯有期
    徒刑以上之罪者，為累犯，加重本刑至二分之一。」，與修
    正前刑法第47條規定「受有期徒刑之執行完畢，或受無期徒
    刑或有期徒刑一部之執行而赦免後，5 年以內再犯有期徒刑
    以上之罪者，為累犯，加重本刑至二分之一。」不同，而依
    被告癸○○、丁○○之前科紀錄，無論依修正前後刑法第47
    條之規定均構成累犯，是修正後之規定並無較有利於被告之
    情形；（四）修正後刑法已刪除第56條關於連續犯之規定，
    而本案被告癸○○、丁○○所為之幫助行為雖僅1 次，惟其
    所幫助之正犯係從事數犯罪行為，如依新法即須分論併罰，
    依幫助犯之從屬性理論，被告將因而論以1 幫助行為而觸犯
    數罪；惟倘依修正前規定，因正犯論以連續犯1 罪，被告亦
    僅犯幫助連續1 罪，是比較新、舊法結果，修正前之規定較
    有利於被告。因之，經綜合前述各項罪刑法律變更，整體為
    「從舊從輕」之比較結果，應一體適用被告行為時即修正前
    刑法之規定，合先敘明。
四、核被告癸○○、丁○○所為，均係犯刑法第30條第1 項前段
    、第339 條第1 項之幫助詐欺取財罪（修正前刑法第30條第
    1 項規定：「幫助他人犯罪者，為從犯。雖他人不知幫助之
    情者，亦同。」，修正後刑法第30條第1 項則修正為：「幫
    助他人實行犯罪行為者，為幫助犯。雖他人不知幫助之情者
    ，亦同。」，參酌其修正理由略以：「依學界通說既認幫助
    犯應採共犯從屬性說之『限制從屬形式』，使從屬理論一致
    ，爰修第一項之文字，以杜疑義。」，是該條項之修正應係
    法理之明文化，非屬法律之變更，應逕行適用裁判時之規定
    ）。又被告癸○○前因施用毒品案件，經本院以92年度訴字
    662 號判決判處有期徒刑6 月確定，於93年7 月8 日縮刑期
    滿執行完畢；被告丁○○前因違反麻醉藥品管制條例案件，
    經法院先後判處有期徒刑6 月及5 年6 月確定，2 罪接續執
    行，於86年3 月18日假釋出獄交付保護管束，嗣經撤銷假釋
    ，應執行殘刑有期徒刑3 年3 月17日，又因傷害及偽造文書
    等案件，分別經臺灣士林地方法院、臺灣臺東地方法院以88
    年度士簡字第1024號、89年度訴字第291 號判處有期徒刑5
    月及1 年確定，上開2 罪再經合併定應執行刑為有期徒刑1
    年3 月確定，與上開殘刑接續執行，於92年2 月25日縮刑期
    滿假釋出監，交付保護管束至同年11月20日期滿未經撤銷而
    以已執行完畢論，有臺灣高等法院被告前案紀錄表2 件在卷
    可稽，渠等受有期徒刑之執行完畢後，5 年內再犯本件有期
    徒刑以上之罪，均為累犯，應各依修正前刑法第47條之規定
    ，加重其刑。又被告癸○○、丁○○係基於幫助之意思，參
    與連續詐欺取財犯罪構成要件以外之行為，為幫助犯，應各
    依刑法第30條第2 項之規定，按正犯之刑減輕之，並均依法
    先加後減之。又被告丁○○就臺灣臺中地方檢察署檢察官移
    送併案審理（95年度偵緝字1221號）及臺灣士林地方法院檢
    察署檢察官移送併案審理（95年度偵字第5515號、95年度偵
    字第6707號）之犯行，即如附表編號9 至11所示，因與本件
    經檢察官聲請簡易判決處刑之如附表7 、8 之犯罪事實，有
    連續犯裁判上一罪之關係，為聲請簡易判決處刑效力所及，
    本院自得併予審究。原審以被告犯罪事實明確，援引刑事訴
    訟法第第449 條第1 項前段、第3 項，刑法第2 條第1 項前
    段、第30條、第339 條第1 項、修正前刑法第56條（贅引）
    、第47條、第41條第1 項前段，刑法施行法第1 條之1 （誤
    載為罰金罰鍰提高標準條例第1 條前段）、修正前罰金罰鍰
    提高標準條例第2 條之規定，量處被告癸○○有期徒刑4 月
    ，被告丁○○有期徒刑5 月，並均諭知易科罰金之折算標準
    ，認事用法均無違誤，量刑亦屬妥適。被告癸○○上訴未陳
    明任何理由，被告丁○○上訴否認犯罪，均無理由，應予駁
    回。
五、被告癸○○經合法傳喚，無正當理由未於審判期日到庭，爰
    依刑事訴訟法第455 條之1 第3 項、第371 條規定，不待其
    陳述，逕行判決。
據上論斷，應依刑事訴訟法第455 條之1 第1 項、第3 項、第
368 條、第371條，判決如主文。
本案經檢察官黃怡華到庭執行職務。
中　　華　　民　　國　　96　　年　　3 　　月　　26　　日
                   刑事第十六庭   審判長法  官  白光華
                                        法  官  楊志雄
                                        法  官  曾淑娟
上列正本證明與原本無異。
本判決不得上訴。
                                        書記官  林伯文
中　　華　　民　　國　　96　　年　　3 　　月　　26　　日
附錄本案論罪科刑法條：
中華民國刑法第339條
意圖為自己或第三人不法之所有，以詐術使人將本人或第三人之
物交付者，處5 年以下有期徒刑、拘役或科或併科1 千元以下罰
金。
以前項方法得財產上不法之利益或使第三人得之者，亦同。
前二項之未遂犯罰之。
附表：
~F0
~T32
┌─┬────┬─────┬───┬───┬────┬─────────────┐
│編│詐騙帳號│拍賣商品　│被害人│匯款時│匯款金額│ 匯入之銀行帳號　         │
│號│　　　　│　　　　　│      │間    │（元）  │　　　　　　　　　        │
├─┼────┼─────┼───┼───┼────┼─────────────┤
│1 │abrams13│ASUS W3V　│丑○○│94年8 │28,120  │玉山商業銀行樹林分行      │
│　│7　　　 │筆記型電腦│　　　│月16日│  　    │戶名：癸○○　　　        │
│　│　　　　│1台　　　 │　　　│17時　│  　    │帳號：0000000000000       │
│  │        │          │      │      │        │                          │
├─┼────┼─────┼───┼───┼────┼─────────────┤
│2 │abrams13│NOKIA 8800│己○○│94年8 │15,000  │玉山商業銀行樹林分行      │
│　│7　　　 │手機1支　 │　　　│月15日│　　　　│戶名：癸○○　　　        │
│　│　　　　│　　　　　│　　　│22時43│　　　　│帳號：0000000000000       │
│　│　　　　│　　　　　│　　　│分許　│　　　　│                          │
├─┼────┼─────┼───┼───┼────┼─────────────┤
│3 │abrams13│ASUS W5A筆│戊○○│94年8 │25,000  │玉山商業銀行樹林分行      │
│　│7　　　 │記型電腦2 │　　　│月16日│　　　　│戶名：癸○○　　　        │
│　│　　　　│台　　　　│　　　│16時15│　　　　│帳號：0000000000000       │
│　│　　　　│　　　　　│　　　│分許　│　　　　│                          │
├─┼────┼─────┼───┼───┼────┼─────────────┤
│4 │abrams　│Acer3002WT│庚○○│94年8 │40,000  │玉山商業銀行樹林分行      │
│　│137　　 │Ci筆記型電│　　　│月16日│　　　　│戶名：癸○○　　　        │
│　│　　　　│腦2台     │　　　│12時38│　　　　│帳號：0000000000000       │
│　│　　　　│          │　　　│分許　│　　　　│                          │
├─┼────┼─────┼───┼───┼────┼─────────────┤
│5 │love6703│Panasonic │王裕豊│94年8 │5,120   │玉山商業銀行樹林分行      │
│　│210　　 │FX7數位相 │（簡易│月17日│　　　　│戶名：癸○○　　　        │
│　│　　　　│機1台　　 │判決處│　　　│　　　　│帳號：0000000000000       │
│  │        │          │刑書誤│      │        │                          │
│  │        │          │載為王│      │        │                          │
│  │        │          │裕豐）│      │        │                          │
├─┼────┼─────┼───┼───┼────┼─────────────┤
│6 │love6703│JVC MC500 │丙○○│94年8 │21,017  │玉山商業銀行樹林分行      │
│　│210　　 │數位DV 1台│　　　│月15日│　　　　│戶名：癸○○　　　        │
│　│　　　　│（簡易判決│　　　│      │　　　　│帳號：0000000000000       │
│  │        │處刑書誤載│      │      │        │                          │
│  │        │為JVE MC50│      │      │        │                          │
│  │        │0）       │      │      │        │                          │
├─┼────┼─────┼───┼───┼────┼─────────────┤
│7 │no_feedi│優派42吋液│甲○○│94年7 │3,120   │國泰世華商業銀行天母分行  │
│　│ng（簡易│晶電視1台 │　　　│月26日│　　　　│戶名：丁○○　　　        │
│　│判決處刑│　　　　　│　　　│15時38│　　　　│帳號：000000000000　　　  │
│　│書誤載為│　　　　　│　　　│分許　│　　　　│                          │
│  │no-feedi│          │      │      │        │                          │
│  │g） 　  │          │      │      │        │                          │
├─┼────┼─────┼───┼───┼────┼─────────────┤
│8 │no_feedi│液晶電視1 │子○○│94年7 │5,000   │國泰世華商業銀行天母分行  │
│　│ng（簡易│台　　　　│　　　│月26日│　　　　│戶名：丁○○　　　        │
│　│判決處刑│　　　　　│　　　│17時12│　　　　│帳號：000000000000　　　  │
│　│書誤載為│　　　　　│　　　│分許（│　　　　│                          │
│  │no-feedi│          │      │簡易判│        │                          │
│  │g） 　  │          │      │決處刑│        │                          │
│  │        │          │      │書誤載│        │                          │
│  │        │          │      │為7 時│        │                          │
│  │        │          │      │12分）│        │                          │
├─┼────┼─────┼───┼───┼────┼─────────────┤
│9 │不詳    │數位相機1 │辛○○│94年7 │12,050  │玉山商業銀行北投分行      │
│  │（臺中地│台        │      │月25日│        │戶名：丁○○              │
│  │檢95偵緝│          │      │10時45│        │帳號：0000000000000       │
│  │字1221號│          │      │分許  │        │                          │
│  │併案）  │          │      │      │        │                          │
├─┼────┼─────┼───┼───┼────┼─────────────┤
│10│不詳    │手機1 支  │乙○○│94年7 │4,750   │玉山商業銀行北投分行      │
│  │（士林地│          │      │月25日│        │戶名：丁○○              │
│  │檢95偵字│          │      │9時許 │        │帳號：0000000000000       │
│  │6707號併│          │      │      │        │                          │
│  │案卷）  │          │      │      │        │                          │
├─┼────┼─────┼───┼───┼────┼─────────────┤
│11│porkbiby│手機2 支  │壬○○│94年7 │13,910  │玉山商業銀行北投分行      │
│  │0918    │          │      │月25日│        │戶名：丁○○              │
│  │（士林地│          │      │1 時22│        │帳號：0000000000000       │
│  │檢95偵字│          │      │分43秒│        │                          │
│  │5515號併│          │      │      │        │                          │
│  │案卷）  │          │      │      │        │                          │
└─┴────┴─────┴───┴───┴────┴─────────────┘
